臺灣臺中地方法院刑事判決　　　　　　 100年度訴字第2912號
公　訴　人　臺灣臺中地方法院檢察署檢察官
被　　　告　邱嗣霖
上列被告因違反毒品危害防制條例案件，經檢察官提起公訴（10
0年度毒偵字第2703號），本院依簡式審判程序判決如下：
    主  文
邱嗣霖施用第一級毒品，累犯，處有期徒刑拾月，扣案之第一級
毒品海洛因壹包（海洛因驗餘淨重零點貳零捌肆公克）沒收銷燬
之。
    事  實
一、邱嗣霖前因施用第一級毒品、第二級毒品案件，經本院以97
    年度訴字第4332號分別判處有期徒刑8月、4月，應執行有期
    徒刑10月確定，嗣經送監執行，於民國98年12月7日因縮刑
    期滿而執行完畢。又因竊盜案件，經本院以99年度易字第28
    46號分別判處有期徒刑7月、6月，應執行有期徒刑11月確定
    ，因詐欺案件，經本院以99年度易字第3987號判處有期徒刑
    6月確定，嗣經送監接續執行，現仍在法務部矯正署臺中監
    獄臺中分監執行中。另因施用毒品案件，經本院以95年度毒
    聲字第979號裁定送觀察、勒戒後，認無繼續施用毒品之傾
    向，於95年10月5日執行完畢，並經臺灣臺中地方法院檢察
    署檢察官以95年度毒偵字第3723號為不起訴處分確定。詎邱
    嗣霖於前開觀察、勒戒執行完畢釋放後5年內，仍不知悔改
    ，復基於施用第一級毒品海洛因之犯意，於100年6月8日（
    起訴書誤載為7日）晚上某時許，在臺中市○○路旁某處，
    以將第一級毒品海洛因摻入香菸點燃抽吸之方式，施用第一
    級毒品海洛因1次。嗣於同日晚上9時30分許，為警持本院核
    發之搜索票，至臺中市○○路○段111號、采岩汽車旅館607
    號房內搜索而當場查獲，並扣得其與吳燦輝合資購買、供其
    本次施用所剩餘之第一級毒品海洛因1包（海洛因送驗淨重0
    .209公克、驗餘淨重0.2084公克，扣於本院100年度訴字第2
    740號吳燦輝施用毒品案件），始悉上情。
二、案經臺中市政府警察局豐原分局報告臺灣臺中地方法院檢察
    署檢察官偵查起訴。
    理  由
一、按除被告所犯為死刑、無期徒刑、最輕本刑為3年以上有期
    徒刑之罪或高等法院管轄第一審案件者外，於刑事訴訟法第
    273條第1項程序進行中，被告先就被訴事實為有罪之陳述時
    ，審判長得告知被告簡式審判程序之旨，並聽取當事人、代
    理人、辯護人及輔佐人之意見後，裁定進行簡式審判程序；
    除簡式審判程序、簡易程序及第376條第1款、第2款所列之
    罪之案件外，第一審應行合議審判；刑事訴訟法第273條之
    1第1項、第284條之1分別定有明文。本件被告邱嗣霖所犯係
    死刑、無期徒刑、最輕本刑為3年以上有期徒刑或高等法院
    管轄第一審案件以外之罪，且於本院行準備程序時就被訴事
    實為有罪之陳述，經受命法官告知簡式審判程序之旨，並聽
    取公訴人、被告之意見後，本院合議庭認無不得或不宜改依
    簡式審判程序進行之處，經評議結果，裁定改由受命法官獨
    任行簡式審判程序，合先敘明。
二、訊據被告邱嗣霖對於上開施用第一級毒品海洛因之犯行，坦
    承不諱，且其於100年6月8日為警查獲後，經警採集尿液送
    驗，結果呈嗎啡陽性反應，此有尿液代號與真實姓名對照表
    、詮昕科技股份有限公司濫用藥物尿液檢驗報告各1紙在卷
    可稽，另扣案之白色粉末1包，經送行政院衛生署草屯療養
    院鑑定結果，確含海洛因成分，海洛因送驗淨重0.209公克
    、驗餘淨重0.2084公克，此有行政院衛生署草屯療養院草療
    鑑字第1000600097號鑑定書1紙附卷可參，以及第一級毒品
    海洛因1包扣案為憑，足徵被告之自白確與事實相符。本件
    被告前因施用毒品案件，經本院以95年度毒聲字第979號裁
    定送觀察、勒戒後，認無繼續施用毒品之傾向，於95年10月
    5日執行完畢，有臺灣臺中地方法院檢察署刑案資料查註紀
    錄表及臺灣高等法院被告前案紀錄表各1份在卷可考。被告
    於95年10月5日觀察、勒戒執行完畢釋放後，5年內再犯本件
    施用第一級毒品犯行，依毒品危害防制條例第23條第2項規
    定，自應依法論科。本件事證明確，被告施用第一級毒品海
    洛因之犯行，應堪認定。
三、核被告邱嗣霖所為，係犯毒品危害防制條例第10條第1項之
    施用第一級毒品罪。被告為施用第一級毒品，而持有該級毒
    品，其持有之低度行為，應為施用之高度行為所吸收，不另
    論罪。被告前因施用第一級毒品、第二級毒品案件，經本院
    以97年度訴字第4332號分別判處有期徒刑8月、4月，應執行
    有期徒刑10月確定，嗣經送監執行，於98年12月7日因縮刑
    期滿而執行完畢等情，此有臺灣臺中地方法院檢察署刑案資
    料查註紀錄表及臺灣高等法院被告前案紀錄表各1份在卷可
    稽，其於受有期徒刑執行完畢後，5年以內故意再犯本件有
    期徒刑以上之罪，為累犯，應依刑法第47條第1項規定，加
    重其刑。爰審酌被告曾因施用毒品經送觀察、勒戒後，仍未
    能戒斷，再犯本案之罪，顯然未能善體國家設置觀察、勒戒
    機構，協助毒品施用者戒除毒癮之良法美意，及其犯罪之動
    機、目的、品行、家庭經濟狀況貧寒之生活狀況、國中畢業
    之智識程度、所生危害，暨犯罪後坦承犯行，態度尚屬良好
    等一切情狀，量處如主文所示之刑。扣於本院100年度訴字
    第2740號吳燦輝施用毒品案件之海洛因1包（海洛因驗餘淨
    重0.2084公克），為毒品危害防制條例第2條第2項第1款所
    稱之第一級毒品，且係被告與吳燦輝合資購買、供其本次施
    用所剩餘，此經被告於本院審理（本院卷第28頁）時，供認
    無訛，應依同條例第18條第1項前段規定，沒收銷燬之。
據上論斷，應依刑事訴訟法第273條之1第1項、第299條第1項前
段，毒品危害防制條例第10條第1項、第18條第1項前段，刑法第
第11條前段、第47條第1項，判決如主文。
本案經檢察官劉文賓到庭執行職務。
中    華    民    國   100    年    12    月    12    日
                  刑事第十六庭  法  官  鄭舜元
以上正本證明與原本無異。
如不服本判決應於收受判決後10日內向本院提出上訴書狀，並
應敘述具體理由。其未敘述上訴理由者，應於上訴期間屆滿後
20日內向本院補提理由書(均須按他造當事人之人數附繕本)
「切勿逕送上級法院」。
                                書記官  黃聖心
中    華    民    國   100    年    12    月    12    日
附錄：論罪科刑法條：
毒品危害防制條例第十條：
施用第一級毒品者，處六月以上五年以下有期徒刑。
施用第二級毒品者，處三年以下有期徒刑。